臺灣高等法院臺南分院刑事判決　　九十四年度上訴字第四四八號
上　訴　人
即　被　告　丙○○
　　　　　　甲○○
共　　　同
選任辯護人　李孟哲律師
上列上訴人因妨害風化案件，不服臺灣臺南地方法院九十三年度
訴字第一三三三號中華民國九十四年三月二十八日第一審判決（
起訴案號：臺灣臺南方法院檢察署九十三年度偵字第一０八０三
號），提起上訴，本院判決如下：
    主  　文
上訴駁回。
    事 　 實
一、丙○○基於使女子與他人為猥褻行為，而媒介、容留以營利
    為常業之犯意，自民國（下同）九十三年九月間起，在臺南
    市○○路○段九六號四樓及五樓，經營未命名之按摩指壓店
    ，其擔任該店負責人，並僱用與之有犯意聯絡之甲○○擔任
    現場經理，負責接待客人、分配小姐等工作，自九十三年十
    月九日起僱用戊○○，及分別各於不詳時日起僱用丁○○、
    己○○、庚○○及辛○○等成年女子，於有男客到店裡時，
    則由丙○○或甲○○媒介、容留前開成年女子在該店內與不
    特定顧客從事猥褻性交易（俗稱「半套」，即由小姐為男客
    撫摸生殖器直到射精之性服務）。其方式為男客可自由指定
    店內小姐性服務，倘客人未指定則由甲○○依客人需求分配
    ，並由甲○○引領客人與小姐進行性交易後，再由小姐向客
    人收取每次性交易對價新台幣（下同）一千三百元，所得由
    店家抽取六百元以牟利，餘始歸與客人從事性交易之女子取
    得。嗣於九十三年十月十六日凌晨零時許，經警持搜索票前
    往上址進行搜索，當場在該店包廂內，查獲小姐丁○○正為
    上半身赤裸，下半身僅圍浴巾之男客壬○○從事服務，並扣
    得丙○○所有之未拆封保險套一個、使用過保險套十個、輪
    值表及估價單各一份。
二、案經臺南市警察局第一分局報告臺灣臺南地方法院檢察署檢
    察官偵查起訴。
    理 　 由
一、訊據被告丙○○、甲○○均矢口否認有媒介、容留女子與他
    人猥褻犯行，辯稱：店裡未從事性交易，亦不允許店內小姐
    為色情按摩，甲○○是暫時託其看店云云；被告甲○○辯稱
    ：伊本身有工作，未在該店擔任經理職務，查獲當天，伊只
    是到現場去找友人癸○○泡茶聊天，對該店之經營情形完全
    不知云云。
二、經查：
(一)上揭事實，被告丙○○對於其為位於台南市○○路○段九六
    號四樓及五樓之未命名按摩指壓店之負責人及有僱用丁○○
    、己○○、庚○○、辛○○、戊○○等女子在該店服務之事
    實坦承不諱，證人戊○○、庚○○證述甲○○案發當天帶小
    姐給客人服務等語（見警卷第二十四、二十九頁），被告甲○○亦承認紀錄小姐工作之估價單為其所為，並保管該店四
　  樓鑰匙二支（見警卷第四頁），並據證人即店內小姐戊○○
    於偵查中證稱：伊係自九十三年十月九日開始在台南市○○
    路○段九六號四、五樓擔任小姐，只有幫客人作半套，至客
　　人射精為止，收費一千三百元，薪資係日領，有接到客人才
　  有錢領，小姐分七百，老闆分六百，大部分是和經理分帳，
    經理甲○○下班後再交給老闆，上開地點確實有經營半套性
    交易，裡面約有將近十個小姐，每一位小姐收費及從事的工
    作都一樣，店內是甲○○和客人接洽，大部分都是作熟客，
    客人會自己來，有些客人會指定小姐，如果客人沒有指定，
    就由經理甲○○分配小姐，作完是由小姐收費，收完再交給
    經理六百元，其進去應徵時，裡面的人說負責人是丙○○等
    語（見偵查卷第十三、十四頁），且經警於案發時持搜索票
    至該店搜索，當場在包廂內，查獲小姐丁○○正為上半身赤
    裸，下半身僅圍浴巾之男客壬○○從事服務，證人壬○○於
    原審證稱：九十三年十月十五日晚上十一時四十分許，伊在
    被告位於台南市○○路○段段九十六號四樓及五樓之店裡按
    摩，當天伊是先在一樓按對講機，然後坐電梯到五樓，電梯
    沒有管制，到了之後，由甲○○帶領伊到四樓的房間，．．
    其先去沐浴，浴畢圍著一條浴巾出來，沒有著內衣褲，由丁○○為伊服務等語（見一審卷第三十三、三十四頁），而被
    告甲○○於警訊供承：據伊所知客人會脫光光，是小姐要替
    客人手淫（打手槍），每小時收費一千三百元等語（見警卷
    第九頁），被告丙○○則稱該店由小姐以手掌替客人進行指
    壓，客人並不用脫衣服（見警卷第十二頁、偵查卷第二十九
    頁），足證丁○○正為半身赤裸，下半身僅圍浴巾之男客壬○○從事猥褻性交易服務，被告甲○○於偵查中，檢察官詢
    問：「是否在警局表示裏面確實有在幫男客打手槍？」亦答
    稱「是」（見偵查卷第九頁），此外復有未拆封保險套一個
    、使用過保險套十個、輪值表及估價單各一份扣案可證。壬○○與丁○○均供稱：無猥褻性交易等語，另己○○、庚○○、辛○○於警訊亦供稱未從事色情按摩等語，純係彼等恐
    涉刑責，欲脫免罪責之詞，均不足採信。
(二)被告丙○○辯稱：當天搜索時，小姐衣著整齊，並查無有與
    男客為性交易之實據，保險套也不是在房間內找到的云云，
    經核與上開證人戊○○、壬○○之證言及扣案證物不符，要
    難採信，況保險套即使不是在房間內扣得，亦不能證明被告
    丙○○所經營之按摩指壓店沒有從事性交易，再傳訊丁○○
    證稱沒有從事半套色情按摩（見本院卷第六十二頁），純係
    脫免罪責之詞，不足採信，已如前述，是被告丙○○此部分
    之辯詞，應非可採。
(三)被告甲○○辯稱：伊只是到現場去找友人癸○○泡茶聊天，
    因癸○○不在，丙○○表示其要出去，請伊幫忙看店云云，
    核與證人戊○○、庚○○證述甲○○今天帶小姐給客人服務
    等語（見警卷第二十四、二十九頁）不符，且被告甲○○亦
    不否認伊前後幫忙帶客人有二、三次（見偵查卷第三十頁）
    ，店內收費最起碼二節，一千三百元等語（見偵查卷第九頁
    ），並說明警方查獲之估價單第一行上10×10（代表22時10
    分）、22（代表小姐號碼）、1（代表客人1名）、401（代
    表包廂號碼）、第二行上11×35（代表23時35分）、△（代
    表客人指定小姐）、405（代表包廂號碼）等語（見警卷第
    九頁、一審卷第四十三頁），又承認為其紀錄，並保管該店
    四樓鑰匙二支（見警卷第四頁），均足見被告甲○○對於店
    內關於性交易之事知之甚詳，是其辯稱伊僅係幫忙看店云云
    ，顯屬卸責之詞，要難採信。其於本院又稱其平日在乙○○
    開設之米糕店上班，並未擔任指壓店之經理云云，惟查：證
    人乙○○雖證稱被告甲○○在其店內上班，但亦供稱被告甲○○每月固定放假四日，而被告甲○○復稱其曾向乙○○夫
    婦請過假，足見被告甲○○並非每日均在乙○○店內上班。
    況坊間所指壓店，其經營時間雖有始於白天者，但以夜間或
    凌晨時段客人最多，據乙○○陳稱其店內營業時間，係下午
    五時至晚上十二時，則被告利用下班後至指壓店兼差上班，
    與一般社會常情並無違背，亦不足為被告甲○○未在指壓店
    上班之有利證據。
(四)按刑事上所謂常業犯，係指反覆以同種類行為為目的之社會
    活動之職業性犯罪而言，至於犯罪所得之多寡，是否恃此犯
    罪為唯一之謀生職業，則非所問，縱令兼有其他職業，仍無
    礙於該常業犯罪之成立（最高法院八十五年度台上字第五一
    ０號判例參照）。查被告丙○○以經營上開按摩指壓店為其
    之日常業務，又有固定之店面，以之作為色情按摩場所；而
    甲○○受僱於丙○○，擔任現場經理，負責接待客人、分配
    小姐等工作，二人共同提供處所以媒介、容留戊○○等多位
    成年女子與不特定男客為猥褻之行為，並藉以抽取一定比例
    之金額營取收益，均堪認係反覆以同種類行為為目的之社會
    活動為事實欄所示犯行，均顯有以此為常業甚明。被告丙○○提出紫琳瓏精品店名片，稱其受僱高雄市前鎮區紫琳瓏精
  　品店工作云云（見本院第二十七頁），被告甲○○舉出證人
    乙○○證明其在台南市○○路○段四十九號米糕店工作云云
    （見本院卷第五十七頁），均難辭常業罪責。
(五)綜上所述，被告丙○○等二人前開所辯均不足採。本件事證
    明確，被告丙○○等二人犯行堪以認定。
三、核被告丙○○、甲○○所為，係犯刑法第二百三十一條第二
    項、第一項之意圖使女子與他人為猥褻之行為，而容留以營
    利為常業罪。又被告二人所為「媒介」、「容留」犯行均係
    包括之構成一罪，故媒介行為應為容留之行為所吸收，不另
    論「媒介」罪（最高法院七十八年度台上字第二一八六號判
    決意旨參照）。被告二人間，有犯意聯絡及行為分擔，為共
    同正犯。原審審酌被告二人之智識程度、丙○○為負責人、
    甲○○擔任現場經理，所為敗壞社會善良風俗，場所涵蓋二
    個樓層，僱用多名成年女子從事性交易，頗具規模，所生之
    危害非輕，及犯後否認犯行等一切情狀，適用刑法第二十八
    條、第二百三十一條第二項、第一項、第三十八條第一項第
    二款，分別量處被告丙○○有期徒刑一年四月，被告甲○○
    有期徒刑一年二月。至扣案未拆封保險套一個、使用過保險
    套十個、輪值表及估價單各一份，均係於上開未命名按摩指
    壓店所查獲，雖被告二人均否認為其所有，然既係於上開店
    內查獲，且非受僱小姐或客人所有，自應認係負責人丙○○
    所有，又係供犯罪所用及犯罪預備之物，依刑法第三十八條
    第一項第二款規定宣告沒收。至「美容師值日生表」（公訴
    人誤載為營業日報表）一張，僅係排定何人何日負責打掃店
    內，業經證人戊○○證實無訛（見偵查卷第十四頁），核與
    犯罪無涉，乃不為沒收之諭知。本院經核原判決認事用法，
    均無不合，量刑亦屬妥適。被告等上訴否認犯罪，指摘原判
    決不當，為無理由，應予駁回。被告辯護人請求為緩刑宣告
    ，因被告等均否認犯罪，且所為敗壞社會善良風俗，不宜為
    緩刑之諭知，併予敘明。
四、據上論斷，應依刑事訴訟法第三百六十八條，判決如主文。
本案經檢察官姜麗儒到庭執行職務。
中　　華　　民　　國　　九十四　　年　 七 　月 　六 　日
            刑事第一庭審判長法官　黃　　崑　　宗
                            法官　田　　平　　安
                            法官　蔡　　長　　林
以上正本證明與原本無異。
如不服本判決，應於收受本判決後十日內向本院提出上訴書狀。
其未敘述上訴理由者並得於提起上訴後十日內向本院補提理由書
狀（均須按他造當事人之人數附繕本）「切勿逕送上級法院」。
　　　　　　　　　　　　　書記官　李　　培　　薇
中　　華　　民　　國　　九十四　　年　 七 　月 　七 　日
附錄本案論罪科刑法條全文：
刑法第二百三十一條第一、二項：
　意圖使男女與他人為性交或猥褻之行為，而引誘、容留或媒介
以營利者，處五年以下有期徒刑，得併科十萬元以下罰金。以詐
術犯之者，亦同。
　以犯前項之罪為常業者，處一年以上七年以下有期徒刑，得併
科三十萬元以下罰金。